臺灣臺南地方法院刑事判決
111年度易字第524號
公  訴  人  臺灣臺南地方檢察署檢察官
被      告  王俊淵


上列被告因妨害自由案件，經檢察官提起公訴（111年度調偵字
第794號），本院判決如下：
    主  文
王俊淵犯強制罪，處拘役伍拾日，如易科罰金，以新臺幣壹仟元
折算壹日。緩刑貳年。
    事  實
一、王俊淵於民國110年7月20日20時許，駕駛車牌號碼0000-00
    號自用小貨車，行經臺南市永康區竹林街28巷、同區竹林街
    時，因見前方自小客車駕駛陳兒慶慢速前行嗣又加速，主觀
    上認為陳兒慶不欲讓其超車故意而為，王俊淵因而心生不滿
    ，竟基於妨害陳兒慶正常行駛在道路上之強制犯意，在同一
    行向僅有一車道之同區竹林街23號前，駕駛上開小貨車自左
    側逆向加速切入陳兒慶之車輛前方後隨即停車，逼使陳兒慶
    緊急停車在道路上，以此方式妨害陳兒慶正常駕車行駛於道
    路之權利。王俊淵停車後步行走向陳兒慶車輛旁雖隨即返回
    駕車前行，惟仍怒意未消，在前方之同區竹林街與中正北路
    交岔路口停等紅燈時，知悉其後方仍為陳兒慶車輛，復承前
    犯意，在燈號轉為綠燈起步前行後，隨即立刻煞車停擋在該
    路口，再度逼使後方之陳兒慶緊急停車無法通過路口，而以
    此方式接續妨害後方陳兒慶正常駕駛車輛通行道路之權利。
二、案經陳兒慶訴請臺南市政府警察局永康分局報告臺灣臺南地
    方檢察署檢察官偵查起訴。　　
    理  由
一、被告以外之人於審判外之陳述，雖不符合同法第159條之1至
    第159條之4之規定，但經當事人於審判程序同意作為證據，
    法院審酌該言詞陳述或書面陳述作成時之情況，認為適當者
    ，亦得為證據。當事人、代理人或辯護人於法院調查證據時
    ，知有第159條第1項不得為證據之情形，而未於言詞辯論終
    結前聲明異議者，視為有前項之同意，刑事訴訟法第159條
    第1項及第159條之5分別定有明文。本件據以認定事實所引
    用之陳述證據，業經被告於審理程序中表示對證據能力均無
    意見（見本院卷第29頁），迄於言詞辯論終結前且未聲明異
    議，揆諸前揭規定，可認為已同意作為證據；而本院審酌該
    證據資料作成當時之過程、內容、功能等之情況，認為適當
    ，亦查無其他違法取證或其他瑕疵等不實之情事，具備合法
    可信之適當性保障，與本案待證事實間並具有相當之關聯性
    ，以之為本案證據尚無不當，復無顯有不可信之情況，認均
    得採為證據。
二、上開犯罪事實，業據被告於本院審理時坦承不諱，核與證人
    陳兒慶於警詢、偵查中證述情節互核大致相符（見警卷第7
    頁至第11頁、偵卷第23頁至第25頁），復據本院當庭以播放
    之方式勘驗告訴人陳兒慶提出之行車記錄器屬實，有勘驗結
    果及截圖照片在卷可參（見本院卷第29頁至第30頁、第37頁
    至第45頁），並有車輛詳細資料報表、車輛行進路線圖各1
    份、員警製作之行車紀錄器影像截圖14張、行車紀錄器光碟
    1片可資佐證（見警卷第25頁、偵卷第17頁、警卷第13頁至
    第23頁、偵卷第31頁），足見被告之自白應與事實相符，本
    件事證明確，應依法論科。
三、論罪科刑：　　
  ㈠被告在同一行向僅有單一車道之道路上，自左側逆向超車切
    入告訴人陳兒慶車輛前方停駛、停等紅燈綠燈起步又隨即煞
    停之方式，迫使告訴人停車而無法正常行駛在道路上，核被
    告所為，係犯刑法第304條第1項強制罪。被告前後2次行為
    ，係在同一道路，且依本院勘驗結果時間差距僅約1分多鐘
    ，係在密接之時間、地點所為，各行為之獨立性又極為薄弱
    ，依一般社會觀念難以強行分開，為接續犯，應包括論以一
    罪。
　㈡爰以被告之行為責任為基礎，審酌被告因行車過程主觀上認
    為告訴人刻意阻礙其超車，即心生不滿，以停車阻擋告訴人
    車輛前行之方式為本案犯行之犯罪動機、強制手段，所為實
    屬不該，惟被告於本院審理時坦承犯行，並與告訴人達成調
    解，犯後態度尚屬良好，以及高職肄業之智識程度，受僱從
    事鋁鑄造業，月收入約3萬5千元，需扶養子女與父母之生活
    狀況等一切情狀，量處如主文所示之刑，並諭知易科罰金之
    折算標準，以示懲儆。　
　㈢末查，被告未曾因故意犯罪受有期徒刑以上刑之宣告，有臺
    灣高等法院被告前案紀錄表附卷可按，其因一時失慮而觸犯
    刑章，犯後深表悔意，並與告訴人成立調解並賠償完畢，告
    訴人表示願意原諒被告，請求法院給予緩刑宣告之機會，有
    本院111年度南司刑移調字第368號調解筆錄附卷可憑(見本
    院卷第48-3頁)，被告經此偵審教訓，當知警惕而無再犯之
    虞，是本院斟酌上情，認為本件所宣告之刑，以暫不執行為
    適當，爰併予宣告緩刑2年，以啟自新。
四、不另為無罪諭知部分：
  ㈠公訴意旨另認被告除上開經本院論罪科刑之強制行為外，被
    告於第一次迫使告訴人陳兒慶停車後，尚有下車握緊拳頭走
    向陳兒慶之車輛，而認被告此行為以及迫使陳兒慶停車之行
    為亦涉有刑法第305條恐嚇危害安全罪嫌。
  ㈡按犯罪事實應依證據認定之，無證據不得認定其犯罪事實。
    又不能證明被告犯罪者，應諭知無罪之判決，刑事訴訟法第
    154條第2項、第301條第1項分別定有明文。被告雖坦承本案
    強制犯行，惟堅詞否認有其他恐嚇行為，供稱：我當天雖然
    有下車走到告訴人車旁，但我有想到這樣的行為不對，我沒
    有說話就立刻走回我車旁，並沒有握拳頭的動作等語（見本
    院卷第28頁至第29頁、第30頁至第33頁）。而告訴人固於偵
    查中證稱：被告下車殺氣騰騰走過來，看起來像是要打人的
    樣子，就是手握拳頭大搖大擺的走過來，因為我車上有小孩
    及老婆，造成我們心生畏懼等語（見偵卷第24頁）。然被告
    於臺南市○○區○○街00號前，駕駛上開小貨車自左側逆向加速
    切入告訴人車輛前方停車後，雖有下車走向告訴人車輛旁，
    但步行姿態為一般人手朝下正常擺動，未見有何特別手勢或
    緊握拳頭，且往告訴人駕駛座旁走近約8秒後隨即返回，有
    前述本院勘驗上開行車記錄器畫面之勘驗結果與截圖在卷可
    參，是並無告訴人偵查中指稱手握拳頭作勢打人之動作，實
    難認被告除前述強制行為外，尚有其他恐嚇之言語或舉動，
    而本案被告逆向斜切停車、綠燈起步隨即故意煞停之動作，
    業已經由刑法第304條而給予完全評價，應無再贅論恐嚇危
    害安全罪之必要。是被告除上開本院論罪科刑之強制罪外，
    尚難認有其他恐嚇危害安全之行為，惟公訴人認此部分與上
    開刑法第304條第1項論罪科刑部分，屬想像競合之裁判上一
    罪關係，爰不另為無罪之諭知，併此敘明。　
據上論斷，應依刑事訴訟法第299條第1項前段，刑法第304條第1
項、第41條第1項、第74條第1項第1款，刑法施行法第1條之1第1
項，判決如主文。
本案經檢察官莊立鈞提起公訴，檢察官羅瑞昌到庭執行職務。 
　　　　
中　　華　　民　　國　　111 　年　　6 　　月　　21　　日
　　　　　　　　　刑事第七庭    法　官　黃琴媛
以上正本證明與原本無異
如不服本判決應於收受本判後20日內向本院提出上訴書狀，並應
敘述具體理由。其未敘述上訴理由者，應於上訴期間屆滿後20日
內向本院補提理由書狀（均須按他造當事人之人數附繕本）「切
勿逕送上級法院」。
  　　　　　　　　　　　　　　　書記官　魏呈州
中　　華　　民　　國　　111 　年　　6 　　月　　21　　日
附錄本判決論罪法條
中華民國刑法第304條
以強暴、脅迫使人行無義務之事或妨害人行使權利者，處3年以
下有期徒刑、拘役或9千元以下罰金。
前項之未遂犯罰之。